【裁判字號】    92,交訴,52
【裁判日期】    920415
【裁判案由】    公共危險等
【裁判全文】
臺灣板橋地方法院刑事判決                          九十二年度交訴字第五二號
    公  訴  人  臺灣板橋地方法院檢察署檢察官
    被      告  乙○○
          （原名姚自寵）
右列被告因公共危險案件，經檢察官提起公訴（九十二年度偵緝字第一○七號），本
院判決如左：
    主  文
乙○○駕駛動力交通工具肇事，致人受傷而逃逸，處有期徒刑柒月。
    事  實
一、乙○○於民國（下同）九十一年八月二十五日晚間，騎乘車牌號碼ＧＤＮ－一一
    九號重機車，沿臺北縣三重市○○路○段由東往西方向行駛，於同日晚間八時四
    十五分許，行經臺北縣三重市○○路○段與中興南街口時，應注意行駛至交岔路
    口，其行進應遵守燈光號誌之指示，且當時天候為晴、夜間有照明、路面狀況無
    缺陷、無障礙物，無不能注意之情況，竟疏未注意，擅闖紅燈，而撞擊從臺北縣
    三重市○○○街直行往中興南街、由甲○○所騎乘車牌號碼ＶＳＹ－二五八號輕
    機車，致甲○○人車倒地，並受有第三腰椎骨折之傷害（過失傷害部分，業據甲
    ○○具狀撤回告訴）。惟乙○○竟未下車處理事故而逃逸，嗣乙○○經不詳路人
    攔下，帶回事故地點，並報警究辦。
二、案經甲○○訴由臺北縣政府警察局三重分局報請臺灣板橋地方法院檢察署檢察官
    偵察起訴。
    理  由
一、得心證之理由：
    訊據被告乙○○矢口否認有右揭肇事逃逸犯行，並辯稱：告訴人甲○○撞到渠車
    尾部自己倒下，渠以為沒事才離去；渠當時有回去處理並留電話及住址云云，惟
    查：
（一）、訊據被告乙○○對於右揭過失傷害犯行坦承不諱（詳參本院卷九十二年四月
        一日審判筆錄），核與告訴人甲○○於警詢、檢察官訊問及本院審理時指訴
        發生車禍之情節相符，並有行政院衛生署臺北醫院於九十一年八月二十八日
        就告訴人之傷勢所簽發之甲種診斷證明書一紙、車籍作業系統查詢認可資料
        一紙、道路交通事故調查報告表一紙及現場和車損照片八張附卷可稽。是被
        告騎乘重機車與告訴人所騎乘之輕機車發生車禍，告訴人因而受傷之事實，
        已臻明確。
（二）、被告於本院審理時供稱：「‥‥‥車禍發生之後我車子已經騎到重新橋，距
        離車禍發生地點大約有一公里，有人告訴我說發生車禍我就回去處理，我闖
        紅燈到路口的時候告訴人的機車撞到我的車尾，我的車沒有倒地所以就一直
        往前開走到了重新橋之後有人告訴我有人受傷而且載我回到現場看。」（詳
        參本院九十二年四月一日審判筆錄），告訴人甲○○於警詢時指訴稱：「‥
        ‥‥突然重新路五段往三重方向一機車闖紅燈直接以車頭衝我右側把手，我
        便倒地，該重機沒有倒地反而向三重方向行駛重新路加速逃逸。」、「該重
        機ＧＤＮ－一一九駕駛有被目擊之自小客駕駛以自小客載回事故現場，該重
        機ＧＤＮ－一一九駕駛回到現場後有承認錯誤並稱要全權負責我的醫藥費及
        車輛損失並當場留下其電話及地址‥‥‥」（詳參九十一年度偵字第二一八
        四九號偵查卷第四頁九十一年九月二日警詢筆錄）。而參諸告訴人騎乘機車
        ，其右側機身有碰撞痕跡，但車頭部分未見損壞，有車損照片二幀在卷可稽
        ，因此，應以告訴人指稱：係被告騎車衝向伊機車右側等語為可採。被告既
        知騎車撞擊告訴人機車，卻於肇事後逕行騎車離去現場達一公里，幸有目擊
        證人自後追尋才返回現場留下電話與住址，其犯罪行為，於其逃逸時已成立
        ，不因事後返回留下電話、住址、姓名而解免其罪責。況其復於事後遷離住
        所，並於九十一年十月九日改名為乙○○（業據被告於警詢時供明在卷），
        令告訴人遍尋無著，足見其確有肇事逃逸之犯行。被告所辯，顯係事後卸責
        之詞，無足可採。事證明確，被告犯行洵堪認定。
二、按被告乙○○騎乘重機車肇事後，未即時下車處理而逃逸，核其所為，係犯刑法
    第一百八十五條之四肇事逃逸罪。爰審酌被告闖紅燈，對於他人之生命、身體有
    極大之危害，又於肇事後未即時下車處理，置告訴人之生命、身體不顧，且造成
    職司偵查之機關尋找肇事人之困難，使告訴人之生命、身體陷於危險之中，且國
    家刑罰權之行使有困難，及被告事後未能坦承犯行等一切情狀，量處如主文所示
    之刑。
據上論斷，應依刑事訴訟法第二百九十九條第一項，刑法第一百八十五條之四，判決
如主文。
本案經檢察官林俊峰到庭執行職務。
中    華    民    國      九十二      年      四      月    十五      日
                                      臺灣板橋地方法院交通法庭
                                          法  官  高    玉    舜
右正本證明與原本無異。
如不服本判決，應於判決送達後十日內，向本院提出上訴狀。
                                          書記官  田    世    杰
中    華    民    國      九十二      年      四      月    十六      日
附錄本案論罪科刑法條全文：
中華民國刑法第一百八十五條之四
駕駛動力交通工具肇事，致人死傷而逃逸者，處六月以上五年以下有期徒刑。


司法院資訊處製作；財團法人民間司法改革基金會備份。
